臺灣臺中地方法院臺中簡易庭小額民事判決
111年度中小字第3391號
原      告  陳宏仁  

被      告  郭雁秋  

            林佑崑  


上列當事人間請求侵權行為損害賠償事件，本院於民國111年11
月8日言詞辯論終結，判決如下：
    主      文
被告乙○○應給付原告新臺幣貳萬玖仟陸佰柒拾壹元，及自民國一
百一十一年十月十日起至清償日止，按週年利率百分之五計算之
利息。
原告其餘之訴駁回。
訴訟費用新臺幣壹仟元，由被告乙○○負擔新臺幣捌佰玖拾元，餘
由原告負擔。
本判決原告勝訴部分得假執行。
    事實及理由
一、本件被告乙○○未於言詞辯論期日到場，核無民事訴訟法第38
    6條各款所列情形，爰依原告之聲請，由其一造辯論而為判
    決。
二、原告主張：被告乙○○於民國111年4月3日23時25分許，駕駛
    被告甲○○所有之車牌號碼000-0000號自用小客車，行經臺中
    市西區柳川西路二段與四維街口時，因未依規定讓車，致撞
    及訴外人承泰交通事業股份有限公司（下稱承泰公司）所有
    ，且由原告駕駛之車牌號碼000-0000號營業小客車（下稱系
    爭車輛），造成系爭車輛受損，被告等自應連帶負損害賠償
    之責。而系爭車輛受損造成原告受有回復原狀所需修復費用
    新臺幣（下同）33,352元（含零件費用20,170元、鈑金費用
    2,686元、塗裝費用8,437元、引擎工資2,059元）之損失。
    又承泰公司業將系爭車輛之損害賠償債權讓與原告，為此爰
    依債權讓與及共同侵權行為之法律關係，提起本件訴訟等語
    。並聲明：⑴被告應連帶給付原告33,352元，及自起訴狀繕
    本送達翌日起至清償日止，按週年利率百分之5計算之利息
    。⑵願供擔保，請准宣告假執行。
三、被告甲○○則以：伊非駕駛人，僅為車主，且原告不提供駕照
    供伊為其辦理保險出險等語，資為抗辯。並聲明：原告之訴
    駁回。
四、被告乙○○未於言詞辯論期日到場，亦未提出書狀作何聲明或
    陳述。
五、得心證之理由：　　
  ㈠原告主張被告乙○○駕駛車輛於上開時地與系爭車輛發生碰撞
    ，造成系爭車輛受損之事實，業據其提出與其所述相符之臺
    中市政府警察局第一分局道路交通事故現場圖、初步分析研
    判表、調解不成立證明書、住址資料申請書、估價單、債權
    讓與書及行車執照等件為證，並有臺中市政府警察局第一分
    局函送之道路交通事故初步分析研判表、現場圖、A3類道路
    交通事故調查報告表、調查紀錄表、補充資料表及現場照片
    為憑，且為被告甲○○所不爭執，而被告乙○○對於原告主張之
    上開事實，已於相當時期受合法之通知，而於言詞辯論期日
    不到場，亦未提出準備書狀爭執，依民事訴訟法第436條之2
    3準用第436條第2項適用第280條第3項、第1項之規定，視同
    自認，堪信原告之主張為真正。
　㈡被告甲○○固不否認被告乙○○駕駛之車牌號碼000-0000號自用
    小客車（下稱被告車輛）於上揭時間與系爭車輛發生擦撞乙
    節，惟否認應就本件車禍負損害賠償責任，辯稱：伊非駕駛
    人，僅為車主等語。經查，依臺中市政府警察局第一分局道
    路交通事故初步分析研判表、A3類道路交通事故調查報告表
    、調查紀錄表所載，被告車輛之駕駛人為被告乙○○，並非被
    告甲○○甚明，則被告甲○○非本件車禍事故之行為人，是以被
    告甲○○並無過失不法侵害原告之權利，故原告對被告甲○○並
    無侵權行為損害賠償請求權存在。
　㈢按汽車行駛至交岔路口，其行進、轉彎，應依下列規定：七
    、轉彎車應讓直行車先行。道路交通安全規則第102條第1項
    第7款定有明文。被告乙○○駕駛車輛行經交岔路口，本應注
    意轉彎車應讓直行車先行，被告乙○○疏未注意對向直行車動
    態即貿然左轉，致與系爭車輛發生碰撞而肇事，堪認被告乙
    ○○就本件事故之發生具有過失甚明。且被告乙○○之過失行為
    與系爭車輛受損之結果，二者間具有相當因果關係，亦堪認
    定。　
  ㈣次按因故意或過失，不法侵害他人之權利者，負損害賠償責
    任；汽車、機車或其他非依軌道行駛之動力車輛，在使用中
    加損害於他人者，駕駛人應賠償因此所受之損害；不法毀損
    他人之物者，被害人得請求賠償其物因毀損所減少之價額，
    民法第184條第1項前段、第191條之2前段、第196條分別定
    有明文。所謂因毀損減少之價額，得以修復費用為估定之標
    準，但以必要者為限，例如修理材料以新品換舊品應予折舊
    ，最高法院77年度第9次民庭會議決議闡釋甚明。原告主張
    系爭車輛因本件車禍受有損害，需支出維修費用33,352元，
    且訴外人承泰公司業將系爭車輛之損害賠償請求權讓與原告
    等情，並提出估價單及債權讓與書為證。惟系爭車輛之零件
    修理既係以新零件更換被損之舊零件，揆諸前揭說明，即非
    屬必要費用而應扣除零件折舊部分。依行政院所頒「固定資
    產耐用年數表」及「固定資產折舊率表」之規定，運輸業用
    客、貨車之耐用年數為4年，依定率遞減法每年折舊千分之4
    38；再依營利事業所得稅查核準則第95條第6項之規定，固
    定資產提列折舊採用定率遞減法者，以1年為計算單位，其
    使用期間未滿1年者，按實際使用之月數相當於全年之比例
    計算之，不滿1月者，以1月計。查系爭車輛支出之修復費用
    共33,352元，其中零件費用20,170元、鈑金費用2,686元、
    塗裝費用8,437元、引擎工資2,059元，有原告所提估價單附
    卷可稽，堪以認定。參照卷附之行車執照，系爭車輛之原發
    照日期為110年11月22日，算至111年4月3日本件事故發生時
    ，使用期間為5月，則扣除折舊額後，原告得請求之零件修
    復費用為16,489元（計算式詳附表），加計上開鈑金費用2,
    686元、塗裝費用8,437元及引擎工資2,059元後，原告得請
    求之系爭車輛修復必要費用為29,671元（計算式：16,489＋2
    ,686＋8,437＋2,059＝29,671）。
  ㈤末按給付無確定期限者，債務人於債權人得請求給付時，經
    其催告而未為給付，自受催告時起，負遲延責任。其經債權
    人起訴而送達訴狀，或依督促程序送達支付命令，或為其他
    相類之行為者，與催告有同一之效力；又遲延之債務，以支
    付金錢為標的者，債權人得請求依法定利率計算之遲延利息
    。但約定利率較高者，仍從其約定利率；應付利息之債務，
    其利率未經約定，亦無法律可據者，週年利率為百分之5，
    民法第229條第2項、第233條第1項及第203條分別定有明文
    。本件原告對被告乙○○之侵權行為損害賠償債權，核屬無確
    定期限之給付，自應經原告之催告而未為給付，被告乙○○始
    負遲延責任。準此，原告請求被告乙○○自起訴狀繕本送達之
    翌日即111年10月10日起，按週年利率百分之5計付遲延利息
    ，核無不合。
六、綜上所述，原告依債權讓與及侵權行為之法律關係，訴請被
    告乙○○給付29,671元，及自111年10月10日起至清償日止，
    按週年利率百分之5計算之利息，為有理由，應予准許；逾
    此部分之請求，為無理由，應予駁回。
七、本件原告勝訴部分，係適用小額訴訟程序而為被告敗訴之判
    決，依民事訴訟法第436條之20規定，應依職權宣告假執行
    。又原告雖聲請供擔保宣告假執行，惟本件係屬小額訴訟程
    序，依民事訴訟法第436條之20條規定，法院為被告敗訴判
    決時，原應依職權宣告假執行，而無待於原告之聲請，是原
    告聲請供擔保為假執行之宣告，無非促使法院職權之發動而
    已，本院自無須就其聲請為准駁之裁判，附此敘明。
八、訴訟費用負擔之依據：民事訴訟法第79條。　　　　
中　　華　　民　　國　　111 　年　　11　　月　　22　　日
                      臺灣臺中地方法院臺中簡易庭
                                  法　官　吳蕙玟
以上正本係照原本作成。
如不服本判決，應於送達後20日內，以判決違背法令為理由，向
本院提出上訴狀並表明上訴理由（上訴理由應表明一、原判決所
違背之法令及其具體內容；二、依訴訟資料可認為原判決有違背
法令之具體事實），如於本判決宣示後送達前提起上訴者，應於
判決送達後20日內補提上訴理由書（須附繕本）。如委任律師提
起上訴者，應一併繳納上訴審裁判費。
中　　華　　民　　國　　111 　年　　11　　月　　22　　日
                                  書記官　楊思賢　　
附表
-----
折舊時間           金額
第1年折舊值        20,170×0.438×(5/12)=3,681
第1年折舊後價值    20,170-3,681=16,489